【裁判字號】    97,簡上,91
【裁判日期】    970818
【裁判案由】    恐嚇
【裁判全文】
臺灣基隆地方法院刑事判決              97年度簡上字第91號
公  訴  人  臺灣基隆地方法院檢察署檢察官
上  訴  人
即  被  告  乙○○
上列上訴人因恐嚇案件，不服本院基隆簡易庭97年度基簡字第14
35號中華民國97年3月6日第一審刑事簡易判決（聲請簡易判決處
刑案號：台灣基隆地方法院檢察署97年度偵字第5556號），提起
上訴，本院管轄之第二審合議庭判決如下：
    主  文
上訴駁回。
    事實及理由
一、本案經本院審理結果，認第一審以被告乙○○犯刑法第305
    條之恐嚇罪，判處罰金新臺幣3 千元，並諭知易服役之折算
    標準，其認事、用法均無違誤，量刑亦屬妥適，應予維持，
    除引用第一審判決書記載之事實、證據外，就事實部分補充
    ：被告乙○○在動物醫院內櫃台處，亦基於恐嚇危害安全之
    故意，向己○○稱：「我知道你們家的住址，我很久沒有請
    人吃芭樂了。」；補充證據如下：證人即獲報至現場處理之
    基隆市警察局第二分局深澳坑派出所警員丙○○、甲○○、
    證人辛○○、戊○○及證人即告訴人己○○於本院審理時之
    證述（詳本院97年8月4日審判筆錄）；證人丙○○、戊○○
    當庭繪製之現場相關位置圖各乙紙。
二、被告乙○○上訴意旨略稱：伊並沒有出言恐嚇云云。惟查，
    就被告於何等情形下出言恐嚇及恐嚇之言詞為何各節，證人
    即告訴人己○○及證人丙○○、甲○○、辛○○、戊○○業
    已證述明確，綜觀其案發後之歷次筆錄，所述大致相符；且
    於本院審理被告本件恐嚇案件時，均到庭具結作證，在負擔
    偽證罪處罰之心理壓力下，經由被告及檢察官進行交互詰問
    ，就被告出言恐嚇之過程，亦陳述明白清楚，若非親身經歷
    ，何以致之？又查，證人丙○○、王健富僅係當時至現場處
    理民眾糾紛之轄區員警，與告訴人、被告彼此間均無特殊情
    誼、亦無任何糾紛、恩怨，應無曲意迴護任何一方或設詞誣
    陷任何一方，致己陷於偽證重典之必要，且其所證與告訴人
    、證人辛○○、戊○○前開各次指證情節大致相符，故其等
    之證言均應堪採信。
三、按刑法上所謂恐嚇，祇須行為人以足以使人心生畏怖之情事
    告知他人即為已足，其通知危害之方法並無限制，凡一切以
    直接之言語、舉動，或其他足使被害人理解其意義之方法或
    暗示其如不從將加危害，而使被害人心生畏怖者，均應包括
    在內。而該言語或舉動是否足以使他人生畏怖心，應依社會
    一般觀念衡量之，如行為人之言語、舉動，依社會一般觀念
    ，均認係惡害之通知，而足以使人生畏怖心時，即可認屬恐
    嚇，最高法院22年上字第1310號判例、73年度臺上字第1933
    號判決、84年度臺上字第813 號判決參照。本件被告在因為
    告訴人所飼養之雪納瑞母犬施作結紮手術過程中因不明原因
    導致犬隻死亡，遭告訴人對其稱：「我要請你吃土豆（指子
    彈）」之際，亦不甘示弱對告訴人揚言：「我知道你們家住
    址，我很久沒有請人家吃芭樂了（指手榴彈）」等語，衡諸
    社會一般觀念，此種舉動，足令一般人發生猜疑，畏懼生命
    、身體、名譽將來遭受不測而受到威脅，其行為於客觀上已
    可認屬惡害之通知，並達足使人心生畏怖之程度，被害人並
    因而心生恐懼。況詰之證人即告訴人己○○亦明確結證稱：
    「（問：被告對你說他知道你家地址，說他很久沒有請人家
    吃芭樂了，你聽了是否會害怕？）會，我後來2、3天，我的
    車都不敢停在我家樓下。」等語屬實，是被告所為，自足令
    人心生畏怖，致生危害於安全甚明。綜上所述，本件事證明
    確，被告前揭所辯，顯係卸責之詞，不足採信，其恐嚇犯行
    洵堪認定。本件上訴無理由，應予駁回。
據上論斷，應依刑事訴訟法第455條之1第1項、第3項、第368 條
、第373條，判決如主文。
本案經檢察官丁○○到庭執行職務。
中    華    民    國    97    年    8    月    18    日
                  刑事第三庭審判長法  官  鄭景文
                                  法  官  鄭培麗
                                  法  官  林淑鳳
以上正本證明與原本無異。
本件判決不得上訴。
中    華    民    國    97    年    8     月    20    日
                                  書記官  王靜敏
附件：
台灣基隆地方法院刑事簡易判決        96年度基簡字第1435號
聲  請  人  台灣基隆地方法院檢察署檢察官
被      告  己○○  男  25歲（民國○○年○月○○日生）
                    住台北縣瑞芳鎮○○街170號
                    國民身分證：Ｚ000000000號
            乙○○  男  35歲（民國○○年○月○日生）
                    住基隆市○○區○○路101號
                    國民身分證：Ｚ000000000號
上列被告因傷害等案件，經檢察官聲請簡易判決處刑（96年度偵
字第5556號），本院判決如下：
    主  文
己○○犯傷害罪，處罰金新台幣萬元；如易服勞役，以新台幣
壹仟元折算壹日。又犯恐嚇危害安全罪，處罰金新台幣陸仟元；
如易服勞役，以新台幣壹仟元折算壹日。應執行罰金新台幣萬
伍仟元；如易服勞役，以新台幣壹仟元折算壹日。
乙○○犯恐嚇危害安全罪，處罰金新台幣仟元；如易服勞役，
以新台幣壹仟元折算壹日。
    事實及理由
壹、程序事項
一、簡易判決
    第一審法院依被告在偵查中之自白或其他現存之證據，已足
    認定其犯罪者，得因檢察官之聲請，不經通常審判程序，逕
    以簡易判決處刑，刑事訴訟法第449 條第1 項前段定有明文
    。
二、刑法修正
    經查：被告之犯罪時間為96年10月13日，刑法斯時業已修正
    公布施行，核無新舊法比較適用之問題。惟依刑法施行法第
    1 條之1 之規定：「中華民國94年1 月7 日刑法修正施行後
    ，刑法分則編所定罰金之貨幣單位為新台幣。94年1 月7 日
    刑法修正時，刑法分則編未修正之條文定有罰金者，自94年
    1 月7 日刑法修正施行後，就其所定數額提高為30倍。但72
    年6 月26日至94年1 月7 日新增或修正之條文，就其所定數
    額提高為3 倍。」相關分則法律之罰金刑，自應依上開規定
    配合調整。據此，刑法第277 條第1 項之罰金上限為新台幣
    3 萬元，下限為新台幣1 千元；刑法第305 條之罰金上限為
    新台幣9 千元，下限亦為新台幣1 千元。
貳、實體事項
    本件之犯罪事實、證據及應適用之法條，均引用附件檢察官
    聲請簡易判決處刑書之記載，並分別諭知易服勞役之折算標
    準，再就被告己○○部分定其應執行之刑。
、據上論斷
    依刑事訴訟法第449 條第1 項前段、第454 條第2 項、修正
    後刑法第277 條第1 項、第305 條、第42條第3 項前段、第
    51條第7 款、修正後刑法施行法第1 條之1 ，逕以簡易判決
    處刑如主文。
肆、曉示上訴
    自簡易判決送達之日起10日內，得提起上訴。
中    華    民    國    97    年    3     月    6     日
                  基隆簡易庭法  官  陳  志  祥
以上正本證明與原本無異。
如不服本判決，應於判決送達後10日內，向本院提出上訴狀，敘
述上訴之理由，上訴於本院合議庭，並應按他造當事人之人數附
具繕本。
中    華    民    國    97    年    3     月    6     日
                            書記官  王  月  娥
附錄：
刑法第277條第1項：
傷害人之身體或健康者，處3年以下有期徒刑、拘役或1千元以下
罰金。
刑法第305條：
以加害生命、身體、自由、名譽、財產之事，恐嚇他人致生危害
於安全者，處2年以下有期徒刑、拘役或3百元以下罰金。
附件：
臺灣基隆地方法院檢察署檢察官聲請簡易判決處刑書
                                      96年度偵字第5556號
    被      告  己○○  男  25歲（民國○○年○月○○日生）
                        住臺北縣瑞芳鎮○○街170號
                        身分證統一編號：Ｚ000000000號
                乙○○  男  35歲（民國○○年○月○日生）
                        住基隆市○○區○○路101號
                        身分證統一編號：Ｚ000000000號
上列被告因傷害等案件，業經偵查終結，認為宜以簡易判決處刑
，茲敘述犯罪事實及證據並所犯法條如下：
    犯罪事實
一、己○○於民國96年10月13日下午5時許，委託其姐戊○○帶
    其所飼養之雪納瑞犬NICO至獸醫師乙○○所開設位於基隆市
    信義區○○路101號挪亞方舟寵物醫院進行母狗結紮手術，
    手術期間NICO死亡，嗣乙○○通知戊○○後，己○○便與其
    母辛○○及戊○○共赴該院了解情形，到院後，己○○認乙○○口氣不佳，竟基於傷害之故意，徒手毆打乙○○左臉頰
    1拳，致其受有臉部挫傷之傷害。嗣乙○○之妻古志美報警
    處理，基隆市警察局第二分局深澳坑派出所警員丙○○、甲○○到場處理時，己○○竟又基於恐嚇危害安全之故意，向
    乙○○嚇稱：我要請你吃土豆（即俗稱之子彈）！，致生危
    害於乙○○之生命、身體、財產安全。乙○○亦基於恐嚇危
    害安全之故意，向己○○稱：我要請你吃芭樂（即俗稱之手
    榴彈），致生危害於己○○之生命、身體、財產安全。
二、案經基隆市警察局第二分局報告偵辦。
    證據並所犯法條
一、訊據被告己○○、乙○○均矢口否認涉有上開犯行，被告己○○辯稱：伊只有跟乙○○拉扯一下子而已，後來就被伊母
    親拉開，伊沒有打乙○○1拳，也沒有恐嚇他云云；被告乙○○則辯稱：是己○○說要到伊診所開槍，伊沒有說要對他
    家丟手榴彈云云。經查，被告2人上開犯行，業據證人古志
    美、辛○○、戊○○、警員丙○○、甲○○證述在卷，且有
    行政院衛生署基隆醫院診斷證明書1份附卷可稽，被告犯嫌
    均堪認定。
二、核被告己○○所為，係犯刑法第277條第1項傷害罪、第305
    條恐嚇危害安全罪嫌；被告乙○○所為，則係犯刑法第305
    條第1項恐嚇危害安全罪嫌。
三、依刑事訴訟法第451條第1項聲請逕以簡易判決處刑。
    此    致
臺灣基隆地方法院基隆簡易庭
中    華    民    國    96    年    12    月    18    日
                              檢  察  官  庚○○
本件正本證明與原本無異
中    華    民    國    96    年    12    月    22    日
                              書  記  官  林建价


司法院資訊處製作；財團法人民間司法改革基金會備份。
